# 合同资产金额确认问题

提问人：陈小霖 3232 时间：2020-07-20 17:56:00
建造合同实务操作过程中，假如按月支付，进度款可能是按照当月甲方核定工程量的80%支付，假如开票金额为已完成工程量的金额，实际支付已完成工程量的80%，待工程竣工验收结算时支付至结算价97%。此时每月乙方确认的应收账款应为80%已完工程量，还是100%已完工程量？

回答人：chenyiwei
在原建造合同准则下，通常习惯于按开票金额确认应收账款，即借记应收账款，贷记工程结算。到厦门100%完工后，剩余质保金转为应收账款（按证监会的指导意见），将工程施工、工程结算结平。
在新收入准则下，应合理区分合同资产和应收账款，即是否取得了仅取决于时间流逝的无条件收款权利。此时对于80%已开票部分可确认为应收账款，但对于剩余部分，其收款取决于项目能否顺利竣工以及平稳度过质保期，因此对剩余的20%部分建议确认为合同资产。